【裁判字號】    95,訴,654
【裁判日期】    950512
【裁判案由】    毒品危害防制條例
【裁判全文】
臺灣高雄地方法院刑事判決               95年度訴字第654號
公  訴  人  臺灣高雄地方法院檢察署檢察官
被      告  甲○○
上列被告因違反毒品危害防制條例案件，經檢察官提起公訴（95
年度毒偵字第725 號、第787 號）及移送併案審理（95年度毒偵
字第2774號），合議庭裁定由受命法官行簡式審判程序，本院判
決如下：
    主  文
甲○○連續施用第一級毒品，累犯，處有期徒刑拾月，扣案之第
一級毒品海洛因拾壹包（驗後淨重共參點肆公克，空包裝袋重共
貳點零陸公克）、殘留有第一級毒品海洛因之針筒參支、外止血
帶壹條、半透明鏟管壹支、黃色條紋鏟管壹支均沒收銷燬，未殘
留有第一級毒品海洛因之針筒壹支沒收；又連續施用第二級毒品
，累犯，處有期徒刑肆月；應執行有期徒刑壹年，扣案之第一級
毒品海洛因拾壹包（驗後淨重共參點肆公克，空包裝袋重共貳點
零陸公克）、殘留有第一級毒品海洛因之針筒參支、外止血帶壹
條、半透明剷管壹支、黃色條紋鏟管壹支均沒收銷燬，未殘留有
第一級毒品海洛因之針筒壹支沒收。
    事  實
一、甲○○前於民國91年間因2 犯施用毒品案件，經本院裁定送
    勒戒處所觀察、勒戒後，認有繼續施用毒品之傾向，再裁定
    送強制戒治，於92年9 月29日戒治期滿執行完畢，該案並經
    檢察官起訴，經本院以91年訴字第3141號判處有期徒刑9 月
    確定，經與另案偽造文書案件定其應執行刑1 年7 月確定，
    於93年8 月16日縮刑期滿未經撤銷假釋，視為執行完畢。詎
    甲○○仍不知悔改，明知海洛因、甲基安非他命分別係業經
    公告，列為毒品危害防制條例第2 條第2 項第1、 2 款之第
    一、二級毒品，不得非法持有、施用，其仍基於施用第一級
    毒品海洛因之概括犯意，於前揭強制戒治執行完畢釋放後 5
    年內之94年4 月間某日起至95年1 月1 日某時止，在其位於
    高雄市楠梓區○○○路8 巷12號住處，以針筒注射之方式連
    續施用第一級毒品海洛因多次；另亦基於施用第二級毒品甲
    基安非他命之概括犯意，自94年12月5 日某時起至94 年12
    月21日17時30分（即為警採尿之時）回溯24小時內之某時止
    ，在不詳地點，以將甲基安非他命置於香煙燒烤後吸食其霧
    化氣體之方式，連續施用第二級毒品甲基安非他命多次，嗣
    於(一)94年12月5 日19時20分許經警通知前往高雄市政府警察
    局楠梓分局接受採尿，經將其尿液送驗後，乃呈第一級毒品
    海洛因及第二級毒品甲基安非他命代謝物陽性反應。(二)於94
    年12月21日下午15時許，甲○○行經高雄市楠梓區○○○路
    52號814 超商前時，因行跡可疑為警臨檢盤查查獲，並當場
    扣得疑似第一級毒品海洛因1 小包（按：經送驗後並非毒品
    ），另經甲○○同意後前往其上開住處搜索，當場扣得與劉
    源銘共有之第一級毒品海洛因11包（驗後淨重共計3.4 公克
    ，空包裝袋重共2.06公克）、殘留有毒品海洛因反應之針筒
    3 支（按：另1 支無毒品反應）、外觀係橡皮管之止血帶1
    條、半透明剷管1 支、黃色條紋鏟管1 支，嗣經其同意採集
    尿液送驗後，乃呈第一級毒品海洛因、第二級毒品甲基安非
    他命代謝物陽性反應。(三)於95年1 月2 日10時許經警通知前
    往高雄市政府警察局楠梓分局接受採尿，經將其尿液送驗後
    乃呈第一級毒品海洛因陽性反應，因而發現上情。
二、經高雄市政府警察局鼓山分局移送臺灣高雄地方法院檢察署
    檢察官偵查起訴及移送併案審理。
    理  由
一、本件被告甲○○所犯係死刑、無期徒刑、最輕本刑為3 年以
    上有期徒刑以外之罪，其於準備程序就前揭被訴事實為有罪
    之陳述，經受命法官告知簡式審判程序之旨，並聽取其與公
    訴人之意見後，本院認無不得或不宜改依簡式審判程序進行
    之情形，爰依刑事訴訟法第273條之1第1 項、第284條之1，
    合議庭裁定由受命法官獨任進行簡式審判程序，合先敘明。
二、上開犯罪事實，業據被告於本院審理中坦承不諱，且查：
  (一)被告3 次到案後同意為警採集送驗之尿液（送驗代碼分別為
    ：VＺ00000000000、E279、D1064），經分別送請長榮大學及
    高雄市立凱旋醫院以層析質譜儀分析（GC/MS） 方法檢驗結
    果，前2 次均係呈第一級毒品代謝物嗎啡及第二級毒品甲基
    安非他命陽性反應，第3 次係呈第一級毒品海洛因陽性反應
    ，分別有長榮大學及凱旋醫院94年12月16日、95年1 月2日
    、95年1 月9 日濫用藥物尿液檢驗報告書及尿液採證代碼對
    照表各3 紙附卷可稽。
  (二)又被告第1 次為警查獲時，自其家中扣得之第一級毒品海洛
    因11小包，經送驗後乃呈第一級毒品海洛因陽性反應（驗後
    淨重共計3.4 公克，空包裝袋重共計2.06公克），另扣得之
    針筒4 支，其中有3 支經送驗後係呈第一級毒品海洛因陽性
    反應，外觀係橡皮管之止血帶1 條、半透明剷管1 支、黃色
    條紋鏟管1 支，經送驗後均呈海洛因毒品陽性反應，均有法
    務部調查局鑑定通知書1 紙、高雄醫學大學附設中和紀念醫
    院7 紙在卷可稽，是被告自白其施用海洛因及甲基安非他命
    之事實，乃與前揭檢驗報告及證據相符，其犯行堪予認定。
  (三)而被告前於91年間因2 犯施用毒品案件，經本院裁定送勒戒
    處所觀察、勒戒後，認有繼續施用毒品之傾向，再裁定送強
    制戒治，於92年9 月29日戒治期滿執行完畢，有臺灣高等法
    院被告前案紀錄表附卷可參，其於強制戒治執行完畢釋放後
    ，5 年內再犯本件施用第一、二級毒品罪，依修正後毒品危
    害防制條例第23條第2 項規定，應依法追訴論科。
三、按海洛因屬毒品危害防制條例第2 條第2 項第1 款所規定之
    第一級毒品，甲基安非他命係毒品危害防制條例第2 條第2
    項第2 款所稱之第二級毒品，核被告所為，係犯毒品危害防
    制條例第10條第1 項施用第一級毒品罪及同條第2 項之施用
    第二級毒品等罪。被告持有海洛因及甲基安非他命之低度行
    為，應為施用海洛因及甲基安非他命之高度行為所吸收，均
    不另論罪。其先後多次施用第一級毒品海洛因，及多次施用
    第二級毒品甲基安非他命犯行，均時間緊接，所犯構成要件
    相同之罪名，顯均係出於概括犯意反覆為之，應均依刑法第
    56 條 之規定以連續犯論以1 罪，並均加重其刑。公訴人雖
    未就上開犯罪事實欄一(三)被查獲之犯行起訴，然此部分與被
    告本案連續施用第一級毒品海洛因犯行部分，既有連續犯之
    裁判上1 罪關係，且經檢察官移送併案審理，本院自得加以
    審判。又被告前因毒品案件、偽造文書案件，經本院定其應
    執行刑1 年7 月確定，於93年8 月16日縮刑期滿未經撤銷假
    釋視為執行完畢，有臺灣高等法院被告前案紀錄表在卷可稽
    ，其於上開徒刑執行完畢後，5 年以內再犯本件有期徒刑以
    上之2 罪，均為累犯，均應依法加重其刑，並均遞加重之。
    爰審酌被告因施用毒品案件，屢經觀察勒戒、強制戒治後，
    仍未戒絕毒品，顯見其戒毒意志不堅，惟念其施用毒品乃自
    戕一己健康，尚未危害他人，且犯後坦承犯行、態度良好等
    一切情狀，分別量處如主文所示之刑，並定其應執行刑。扣
    案之第一級毒品海洛因11包（驗後淨重共計3.4 公克，空包
    裝袋重共計2.06公克）、殘留有第一級毒品海洛因之針筒3
    支、外觀係橡皮管之止血帶1 條、半透明剷管1 支、黃色條
    紋鏟管1 支，因海洛因包裝袋及針筒等物品上均殘留有些微
    毒品，客觀上無法析離，應視同毒品，而均應連同毒品本身
    併依毒品危害防制條例第18條第1 項前段宣告沒收銷燬；另
    扣案未殘留有毒品反應之針筒1 支，係被告預備施用毒品所
    用之物，應依刑法第38條第1 項第2 款宣告沒收；至於扣案
    無毒品反應之白粉1 包，因非毒品，則毋庸宣告沒收銷燬或
    沒收。
據上論斷，應依刑事訴訟法第299 條、毒品危害防制條例第10條
第1 項、第2 項、第18條第1 項前段，刑法第11條、第56條、第
47條、第51條第5 款、第38條第1 項第2 款，判決如主文。
本案經檢察官乙○○到庭執行職務。
中     華     民     國    95    年    5   月    12   日
                      刑事第七庭   法  官  蔡川富
右正本證明與原本無異。
如不服本判決，應於判決送達後十日內，向本院提出上訴狀。
中     華     民     國    95    年    5   月    12   日
                                   書記官  林淑蓮
附錄本案論罪之法條：
毒品危害防制條例第十條
施用第一級毒品者，處六月以上五年以下有期徒刑。
施用第二級毒品者，處三年以下有期徒刑。


司法院資訊處製作；財團法人民間司法改革基金會備份。
